臺灣臺北地方法院交通事件裁定　　　 100年度交聲字第1248號
原處分機關　臺北市交通事件裁決所
異　議　人
即受處分人　金萬鈞
上列異議人即受處分人因違反道路交通管理處罰條例案件，對於
臺北市交通事件裁決所中華民國100年5月19日所為北市裁罰字第
裁22─AM 0000000號所為之違反道路交通管理事件裁決書（原舉
發案號：北市警交大字第AM0000000號）聲明異議，本院裁定如
下：
    主  文
異議駁回。
    理  由
一、原處分意旨略以：本件異議人即受處分人（下稱異議人）金
    萬鈞，於民國100 年3 月3 日下午2 時5 分許，將其所有車
    牌號碼CPJ-699 號重型機車停放於臺北市○○路95之1 號周
    邊騎樓上，為臺北市政府中山分局長安東路派出所員警依「
    騎樓停車」為由逕行舉發，並予以拍照存證，異議人不服提
    出申訴，經原處分機關即臺北市交通事件裁決所函請原舉發
    機關調查結果，仍認異議人有前揭違規行為，爰依道路交通
    管理處罰條例第56條第1 項第1 款，違反道路交通管理事件
    統一裁罰基準及處理細則第41條、第43條、第44條及第67條
    等規定，裁罰異議人罰鍰新臺幣（下同）600 元等語。
二、聲明異議意旨略以：異議人於前開時、地，將其所有之車牌
    號碼CPJ-699 號重型機車臨時停放在臺北市○○路95之1 號
    周邊騎樓上，員警舉發時異議人已在車旁並已告知馬上移車
    ，惟員警不予理會仍予開單，顯為違法行使公權力等語。
三、按人行道乃指為專供行人通行之騎樓、走廊及劃設供行人行
    走之地面道路與人行天橋及人行地下道，道路交通管理處罰
    條例第3條第3款定有明文，是按人行道不得停車與臨時停車
    ，道路交通安全規則第111條第1項第1款、第112條第1項第
    1款有明文規定，如汽車駕駛人在人行道停車，自應依道路
    交通管理處罰條例第56條第1項第1款之規定，處600元以上
    1,2 00元以下罰鍰。又按，「臨時停車」係指車輛因上、下
    人、客，裝卸物品，其引擎未熄火，停止時間未滿3分鐘，
    保持立即行駛之狀態，「停車」係指車輛停放於道路兩側或
    停車場所，而不立即行駛，道路交通管理處罰條例第3條第9
    款、第10款分別明定。
四、訊據異議人固承認有於100年3月3日下午2時5分許，將其所
    有之車牌號碼號CPJ-699號重型機車，熄火停放於臺北市○
    ○路95之1號周邊騎樓上之事實，惟仍辯稱：伊在警察寫告
    發單時已經到場，伊是快遞，只是暫停該處取件，可以馬上
    把車牽走云云。經查：
  (一)上揭地點之騎樓為禁止臨時停車之區域，於92年11月8日起
    即實施機車退出騎樓措施，且於同路段101號前設有禁止停
    車標誌等情，有臺北市停車管理工程處100年6月29日北市停
    企字第10033172600號函、臺北市政府警察局中山分局100年
    7月1日北市警中分交字第10032379 900號函及其所附採證照
    片2張、臺北市「單點機車退出騎樓」實施路段、時間表網
    站公告資訊附卷可佐（見本院卷第14頁、第17至23頁），應
    可認定為事實。
  (二)異議人將上開車號機車停放上開路段，引擎已熄火，未保持
    立即行駛狀態乙節，業據證人即舉發員警張育旗於本院審理
    時證述無訛（見本院卷第30頁），並為異議人所承認（見本
    院卷第27頁反面），並有臺北市政府警察局舉發違反道路交
    通管理事件通知單、採證照片1張（見本院卷第6頁、第21頁
    ）等附卷可證，揆諸前開條例規定，異議人上述行為確屬違
    規「停車」行為，而非「臨時停車」，至為灼然，是異議人
    有於人行道上停車之違規事實已堪認定，異議人辯稱其暫時
    停車云云，不足採認。
  (三)又異議人到場時，到場員警張育旗已經完成告發單之掣發等
    節，經證人張育旗到庭結證：其因收到市長信箱的公文，在
    該址經常有快遞、餐廳用餐人員將車子停在騎樓上，希望警
    方前往告發，其所屬之分局交辦其前往處理，100年3月3日
    就是其前往取締的第一天。當天其一個人前往，在現場看到
    大概有3、4台機車違規停放於騎樓裡面，因車主不在，所以
    使用標示單告發，異議人所屬之重型機車是其告發的第一台
    （標示單編號1D329631），其告發的順序為先拿取標示單，
    填寫標示單日期、時間、地點，再填寫車號、張貼，所需時
    間大概要一分鐘，最後再拍照，異議人是在其按下快門時，
    才到旁邊，當時異議人有希望其不要開單，其告訴異議人已
    經告發完畢，標示單都有編號等語明確（見本院卷第28 頁
    反面至31頁），並有證人張育旗庭呈之市長信箱影本、臺北
    市政府警察局中山分局100年8月23日北市警中分交字第1003
    3297300號函及其所附之舉發標示單影本在卷可稽（見本院
    卷第38至39頁、第41至42頁）。參諸執勤警員係依法執行公
    務，與異議人並不相識，素無怨隙，苟非實情，應無設詞攀
    誣，或虛構違規事實以陷害異議人之理。況證人就本件如何
    查獲舉發之經過，於本院審理時到庭結證綦詳如上，其證述
    舉發過程連續而完整，顯見其記憶深刻，益徵其無誤判之虞
    ，此情已堪認定。
五、綜上所述，異議人確有於上開時、地，在禁止臨時停車處所
    停車之違規行為，至為明確。從而，原處分機關依前揭道路
    交通管理處罰條例第56條第1項第1款、違反道路交通管理事
    件統一裁罰基準及處理細則之規定，裁處異議人罰鍰600元
    ，核無違誤。本件異議人之異議為無理由，應予駁回。
六、據上論斷，應依道路交通事件處理辦法第18條，裁定如主文
    。
中    華    民    國    100    年    9    月    19    日
                        交通法庭法  官  石千
上正本證明與原本無異。
如不服本裁定，應於裁定送達後5日內向本院提出抗告狀。
                                書記官  陳宏璋
中    華    民    國   100    年    9     月    19    日